# 请教，专项应付款的利息收入应该怎么处理？

提问人：graceonesnai 时间：2012-11-15 12:18:15
数额较大，每月都产生不小的利息收入。
是直接计入利润表，还是抵减专项应付款科目？

回答人：chenyiwei
财企[2005]123号文仅是在原先的财务、会计制度体系下规范搬迁补偿这一特定事项的文件，不能随意扩大其适用范围。 专项应付款的存款利息是确认为收益还是继续增加专项应付款，应根据具体的财政资金管理要求确定，尤其关注：如果最终未能满足拨款条件，需将拨款返还时，利息是否一并要求返还；如果要求将专项应付款转为国家投资的，则其存款形成的利息是否被要求一并作为国家资本金投入；等等。 一般情况下，如果国家对专项应付款无特定的权属要求，且企业基本确定返还可能性很小的（如一般情况下根据解释 3 号确定的搬迁补偿款），其利息可以确认为收益。如果是一些需要经过验收的财政专项资金，存在被要求返还的较大可能的，则在作为专项应付款核算期间的利息收入应增加专项应付款。 本金转入递延收益之后，其相应的利息收入应确认为利息收入，而不再增加递延收益的金额。